【裁判字號】    99,訴,2183
【裁判日期】    991117
【裁判案由】    毒品危害防制條例
【裁判全文】
臺灣臺中地方法院刑事判決              99年度訴字第2183號
公  訴  人  臺灣臺中地方法院檢察署檢察官
被      告  甲○○
選任辯護人  游琦俊  律師
上列被告因違反毒品危害防制條例案件，經檢察官提起公訴（99
年度偵字第14407 號），本院判決如下：
    主    文
甲○○犯如附表(二)所示之販賣第二級毒品罪，均累犯，各處如附
表(二)所示之刑。應執行有期徒刑陸年陸月，扣案之諾基亞廠牌行
動電話壹支及門號0000-000000號SIM卡壹張均沒收；未扣案之門
號0000-000000號SIM卡壹張沒收，如全部或一部不能沒收時，追
徵其價額；未扣案之販賣第二級毒品所得合計新臺幣壹萬零伍佰
元沒收之，如全部或一部不能沒收時，以其財產抵償之。
    犯罪事實
一、甲○○綽號「小隻」，於民國98年間曾因詐欺案件，經本院
    以97年度中簡字第3632號判處有期徒刑3月，減為有期徒刑1
    月又15日確定，甫於98年4 月14日易科罰金執行完畢。仍不
    知警惕，明知甲基安非他命係毒品危害防制條例列管之第二
    級毒品，不得販賣。詎其竟基於販賣第二級毒品甲基安非他
    命以營利之犯意，以其所有之諾基亞廠牌行動電話1 支，插
    入門號0000-000000、0000-000000號之SIM 卡作為交易毒品
    之聯絡工具，先後為以下犯行：
  (一)於99年1月21日2時1分28秒，甲○○以其使用之0000-000000
    號行動電話，撥打潘文健所使用之0000-000000 號行動電話
    ，聯絡販賣第二級毒品甲基安非他命之事宜。嗣於同日2 時
    許，潘文健前往甲○○位於臺中縣大里市○○○街24巷14號
    附近之大里十九甲巷內，以新臺幣（下同）1,500 元之價格
    ，向甲○○購買第二級毒品甲基安非他命，而甲○○收受金
    錢後，隨即交付價值1,500 元之第二級毒品甲基安非他命予
    潘文健（如附表(一)編號所示）。
  (二)於99年1月27日14時38分15秒，潘文健以00-00000000號電話
    ，撥打甲○○之0000-000000 號行動電話，欲向甲○○購買
    第二級毒品甲基安非他命，甲○○即前往潘文健位於臺中縣
    大里市○○路○ 段日新巷76號住處附近之便利商店門口，以
    500 元之價格，販賣第二級毒品甲基安非他命予潘文健，而
    甲○○於收受金錢後，隨即交付價值500 元之第二級毒品甲
    基安非他命予潘文健（如附表(一)編號所示）。
  (三)於99年1月28日1時18分23秒，潘文健以所使用之0000-00000
    0號行動電話，撥打甲○○之0000-000000號行動電話，欲向
    甲○○購買第二級毒品甲基安非他命，潘文健即前往甲○○
    位於臺中縣大里市○○○街24巷14號附近之便利超商門口，
    以1,000 元之價格，向甲○○購買第二級毒品甲基安非他命
    施用，而甲○○於收受金錢後，隨即交付價值1,000 元之第
    二級毒品甲基安非他命予潘文健（如附表(一)編號所示）。
  (四)於99年2月4日18時9分20秒（起訴書誤載為19時5分37秒），
    潘文健以其使用之0000-000000 號行動電話，撥打甲○○之
    000 0-000000號行動電話，欲向甲○○購買第二級毒品甲基
    安非他命，潘文健即前往甲○○位於臺中縣大里市○○○街
    24巷14號住處附近之便利超商門口，以2,000 元之價格，向
    甲○○購買第二級毒品甲基安非他命施用，而甲○○於收受
    金錢後，隨時交付價值2,000 元之第二級毒品甲基安非他命
    予潘文健（如附表(一)編號所示）。
  (五)於98年12月15日14時23分5秒，謝維聰以其使用之0000-0000
    00號行動電話，撥打甲○○所之0000-000000 號行動電話，
    欲向甲○○購買第二級毒品甲基安非他命，謝維聰即前往甲
    ○○位於臺中縣大里市○○○街24巷14號住處附近之大里十
    九甲菜市場，並以2,000 元之價格，向甲○○購買第二級毒
    品甲基安非他命施用，而甲○○於收受金錢後，隨即交付價
    值2,000 元之第二級毒品甲基安非他命予謝維聰（如附表(一)
    編號所示）。
  (六)於98年12月21日13時51分2秒，謝維聰以其使用之0000-0000
    00號行動電話，發簡訊予甲○○之0000-000000 號行動電話
    ，欲向甲○○購買第二級毒品甲基安非他命，謝維聰即前往
    甲○○位於臺中縣大里市○○○街24巷14號住處附近之大里
    十九甲菜市場，並以2,000 元之價格，向甲○○購買第二級
    毒品甲基安非他命施用，而甲○○於收受金錢後，隨即交付
    價值2,000 元之第二級毒品甲基安非他命予謝維聰（如附表
    (一)編號所示）。
  (七)於99年1月5日0時40分許，孫偉硯以00-00000000號電話，撥
    打甲○○之0000-000000 號行動電話，欲向甲○○購買第二
    級毒品甲基安非他命，孫偉硯即前往臺中市○區○○路2 段
    135號附近之全家便利商店，以1,500元之價格，向甲○○購
    買第二級毒品甲基安非他命施用，而甲○○於收受金錢後，
    隨即交付價值1,500 元之第二級毒品甲基安非他命予孫偉硯
    （如附表(一)編號所示）。
二、嗣於99年5 月27日10時許，經警持本院核發之搜索票，至甲
    ○○位於臺中縣大里市○○○街24巷14號之住處執行搜索，
    並扣得甲○○上開諾基亞廠牌手機1支，及門號0000-000000
    號、0000-000000號SIM卡各1張等物。
三、案經臺中縣警察局霧峰分局及海岸巡防署海岸巡防總局中部
    地區巡防局臺中機動查緝隊移送臺灣臺中地方法院檢察署檢
    察官偵查起訴。
    理    由
壹、證據能力部分：
  (一)按被告以外之人（包括證人、鑑定人、告訴人、被害人及共
    同被告等）於審判外之陳述雖不符刑事訴訟法第159條之1至
    之4等4條之規定，而經當事人於審判程序同意作為證據，法
    院審酌該言詞陳述或書面陳述作成時之情況，認為適當者，
    亦得為證據；當事人、代理人或辯護人於法院調查證據時，
    知有刑事訴訟法第159條第1項不得為證據之情形，而未於言
    詞辯論終結前聲明異議者，視為有前項之同意，同法第159
    條之5 定有明文。立法意旨在於傳聞證據未經當事人之反對
    詰問予以核實，原則上先予排除。惟若當事人已放棄反對詰
    問權，於審判程序中表明同意該等傳聞證據可作為證據；或
    於言詞辯論終結前未聲明異議，基於尊重當事人對傳聞證據
    之處分權，及證據資料愈豐富，愈有助於真實發見之理念，
    且強化言詞辯論主義，使訴訟程序得以順暢進行，上開傳聞
    證據亦均具有證據能力。本案判決下列所引用之證人潘文健
    、謝維聰、孫偉硯等人於審判外之陳述，性質上均屬傳聞證
    據，惟被告及辯護人於本院準備程序時同意引為審判期日調
    查之證據，且迄於言詞辯論終結前亦未再聲明異議，本院審
    認上開證據作成時之情況，認應無違法或不當情事，與本案
    待證事實間復具有相當之關聯性，以之作為證據應屬適當，
    依刑事訴訟法第159 條之5第2項之規定，均有證據能力，合
    先敘明。
  (二)被告所使用之門號0000-000000號、0000-000000號行動電話
    與他人間通話之通訊監察譯文及通聯紀錄，係依據本院所核
    發之98年聲監字第1442號、99年度聲監續字第158 號通訊監
    察書所進行之合法通訊監察，符合通訊保障及監察法之法定
    程序，係屬合法取得之證據。且被告及辯護人對此亦不爭執
    ，則上開監聽譯文自亦得作為證據。
貳、實體部分：
一、被告販賣第二級毒品甲基安非他命予潘文健（即附表(一)編號
    ～）部分：
  (一)訊據被告甲○○對於上開犯罪事實均坦承不諱，核與證人潘
    文健於檢察官偵訊時證稱：99年1 月21日2時1分28秒，甲○
    ○打電話給我，他問我要不要安非他命，後來我跟他買了1,
    500 元的安非他命，所以我才會（在通聯時）說「一五」，
    他跟我約在大里十九甲的某巷子見面，時間約在當天凌晨2
    時許，他有給我1,500元的安非他命，我也給他1,500元。‧
    ‧‧99年1 月27日14時38分15秒，我打電話給甲○○，跟他
    買了500 元的安非他命，並約在我家外面的全家便利商店，
    他確實有交付安非他命給我，我也給他500元。99年1月28日
    1 時18分23秒至2時許，我打電話給甲○○，跟他購買1,000
    元的安非他命，所約的地點是在大里十九甲某巷子的全家便
    利商店見面，他確實有交付安非他命給我，我也交付 1,000
    元給他。‧‧‧99年2月4日18時9 分20秒，我打電話給甲○
    ○，說有朋友要買安非他命，我就幫我朋友跟他拿，我告訴
    甲○○，我要回家，我會經過他家，我就與他約在大里十九
    他家附近的巷子，那次跟他買了2,000 元的安非他命，我有
    付錢給他，他也交付毒品給我等情節相符（偵查卷第26～27
    頁）。
  (二)另經檢視卷附通訊監察譯文（警聲搜卷第65～72頁）顯示：
    99年1月21日2時1分28秒、99年1月27日14時38分15秒、99年
    1 月28日1時18分23秒及99年2月4日18時9分20秒，被告使用
    之0000-000000號行動電話，確實與潘文健使用之0000-0000
    00號、00-00000000號、0000-000000號等電話有通聯，顯見
    證人潘文健所言非虛。被告甲○○確實有於附表(一)編號～
    之時間、地點販賣第二級毒品甲基安非他命予潘文健之事
    實，足堪認定。
二、被告販賣第二級毒品甲基安非他命予謝維聰（即附表(一)編號
    ～）部分：
  (一)訊據被告甲○○對於上開犯罪事實亦坦承不諱，核與證人謝
    維聰於檢察官偵訊時證述：我都是以朋友的0000-000000、0
    000-000000號電話撥打給甲○○所使用的0000-000000、000
    0-000000號電話聯絡購買安非他命。‧‧‧（問：你於警詢
    供稱，98年12月15日14時23分，你以0000-000000 號電話撥
    打甲○○所使用的0000-000000 號電話，向他購買安非他命
    之供述內容是否實在？）實在，我與他約在大里十九甲的菜
    市場附近交易，我向他買了2,000 元，我打電話給甲○○，
    他確實交付給我安非他命，我也將錢交給他。‧‧‧（問：
    你於警詢供稱，98年12月21日13時51分，你以0000-000000
    號電話發簡訊給甲○○所使用的0000-000000 號電話，向他
    購買安非他命之供述內容是否實在？）實在，我向他買「四
    一」的安非他命，並約在大里十九甲的菜市場附近交易，我
    向他買了2,000 元安非他命，他確實交付給我安非他命，我
    也將錢交給他等情節相符（偵查卷第34～35頁）。
  (二)另經檢視卷附通訊監察譯文（警聲搜卷第91～93頁）顯示：
    98年12月15日14時23分05秒、98年12月21日13時51分02秒，
    被告使用之0000-000000 號行動電話，確實與謝維聰使用之
    0000-000000號、0000-000000號等電話有通聯，顯見證人謝
    維聰所言非虛。被告甲○○確實有於附表(一)編號～之時
    間、地點販賣第二級毒品甲基安非他命予謝維聰之事實，足
    堪認定。
三、被告販賣第二級毒品甲基安非他命予孫偉硯（即附表(一)編號
    ）部分：
    訊據被告甲○○對於上開犯罪事實亦坦承不諱，且經檢視卷
    附通訊監察譯文（警聲搜卷第80頁）顯示：99年1月5日0 時
    40分25秒，被告使用之0000-000000 號行動電話，確實與孫
    偉硯使用之00-000000004號電話有通聯，且受話之基地台位
    置確實位在臺中市○區○○路二段附近，被告甲○○自白犯
    罪堪認與事實相符，則被告甲○○確實有在附表(一)編號之
    時間、地點販賣第二級毒品甲基安非他命予孫偉硯之事實，
    亦堪認定之。
四、按販賣毒品之所謂販賣行為，係行為人基於營利之目的，而
    販入或賣出毒品而言。販賣毒品者，其主觀上須有營利之意
    圖，且客觀上有販賣之行為，即足構成，至於實際上是否已
    經獲利，則非所問。即於有償讓與他人之初，係基於營利之
    意思，並著手實施，而因故無法以高於購入之原價出售，最
    後不得不以原價或低於原價讓與他人時，仍屬販賣行為。衡
    諸近年來毒品之濫用，危害國民健康與社會安定日益嚴重，
    治安機關對於販賣或施用毒品之犯罪行為，無不嚴加查緝，
    各傳播媒體對於政府大力掃毒之決心，亦再三報導，已使毒
    品不易取得而物稀價昂，且毒品甲基安非他命因屬量微價高
    ，復為政府嚴格查緝之違禁物，販賣甲基安非他命因係違法
    行為，非可公然為之，亦無公定價格，因容易分裝並增減份
    量，而每次買賣之價量，可能隨時依雙方關係深淺、資力、
    需求量及對行情認知、來源是否充裕、查緝是否嚴謹、購買
    者被查獲時供出販賣者之可能風險評估等情形，而異其標準
    ，非可一概而論。其販賣之利得，除被告坦承犯行或價量俱
    臻明確外，委難察得實情，且販賣毒品因法定刑甚重，苟非
    意圖販賣營利，一般人焉有可能甘冒重刑而販賣之理。本案
    雖未能確知被告購入毒品之成本，致無法查得販賣毒品之確
    實利潤為何，但倘無利益可圖，被告應無甘冒被他人供出來
    源或遭取締移送法辦、判處重刑之危險而平白從事上開毒品
    交易之理。揆諸上開說明，被告確有營利之意圖，並有販賣
    之行為，已堪認定。
五、論罪科刑：
  (一)核被告就附表(一)所示各次之行為，均係犯毒品危害防制條例
    第4條第2項之販賣第二級毒品罪。被告販賣第二級毒品甲基
    安非他命前後持有第二級毒品甲基安非他命之低度行為，應
    為販賣之高度行為所吸收，不另論罪。被告所犯如附表(一)所
    示各次之販賣第二級毒品犯行，犯意各別，行為有異，應予
    分論併罰。
  (二)被告有事實欄所載之前科，有臺灣高等法院被告前案紀錄表
    在卷可，其前受期徒刑之執行完畢後，五年內故意再犯本
    件有期徒刑以上之罪，為累犯，除無期徒刑部分外，應依刑
    法第47條第1 項之規定，加重其刑。被告於偵查及審判中均
    自白犯罪，爰依毒品危害防制條例第17條第2 項之規定，減
    輕其刑。
    並依法先加重後減輕之。
  (三)另被告雖辯稱：伊為警查獲時曾供出毒品之來源為綽號「龍
    蝦」之男子，應符合毒品危害防制條例第17條第1 項減輕其
    刑之規定等語。惟經本院向臺中縣警察局霧峰分局查詢結果
    ，該局雖曾針對被告供出之毒品來源，即綽號「龍蝦」之男
    子所使用之電話進行監控及監聽，惟查被告所供出之0000-0
    00000 號行動電話之申登人為何瑞隆，住彰化縣和美鎮，年
    約50歲，與被告所供述「龍蝦」年約為30歲之年輕男子不符
    ；且監聽之電話譯文內容亦未涉及相關毒品案件，故無從追
    查綽號「龍蝦」之真實身分等情，有該分局檢送之職務報告
    書1 份在卷可佐。從而，本案自無適用毒品危害防制條例第
    17條第1 項予以減輕其刑之餘地，併此敘明。
  (四)爰審酌被告無視國家對於杜絕毒品犯罪之禁令及毒品對於身
    體健康之戕害，販賣第二級毒品甲基安非他命，足以使人施
    用後，導致精神障礙與性格異常，甚至造成人民生命健康受
    損之危險以及成癮性，嚴重戕害國人身體健康，且危害社會
    安全，行為殊不可取；另兼衡被告之犯罪動機、目的、手段
    ，犯後坦承犯行，以及販賣之次數為7 次，犯罪所得非高，
    情節尚非嚴重等一切情狀，分別量處如主文所示之刑，並定
    其應執行之刑。
  (五)扣案物品之說明：
    1.扣案之門號0000-000000號SIM卡1 張，係被告所有作為附
      表(一)編號～連絡販賣毒品之工具，且插在被告所有扣
      案之諾基亞廠牌行動電話中使用，業據被告供述在卷。均
      應依毒品危害防制條例第19條第1項之規定，宣告沒收。
    2.未扣案之門號0000-000000號SIM卡，係被告作為附表(一)編
      號～連絡販賣毒品之工具，雖被告供稱該門號已停用
      繳回，惟諸臺灣高等法院97年4 月21日院通刑敬97上重
      更(二)14字第0970006512號函所檢附之各家電信公司函文均
      表示：電信公司提供SIM 卡給消費者作為門號使用之介面
      ，於接受消費者申辦門號並將門號開通上線時，已將SIM
      卡之所有權移轉予消費者，已非公司所有，消費者退租或
      拆機時，SIM卡均無需繳回等情，則本件未扣案之0000-00
      0000號SIM卡，自仍應依毒品危害防制條例第19條第1項之
      規定宣告沒收，如全部或一部不能沒收時，因SIM 卡係屬
      於金錢以外之財產，再照最高法院99年第5 次刑事庭會
      議決議，應追徵其價額。另被告所有之0000-000000號SIM
      卡係作為附表(一)編號～販賣毒品之連絡工具時，插入
      扣案之諾基亞廠牌行動電話中使用，則扣案之諾基亞廠牌
      行動電話1 支，自亦應於此部分所諭知之宣告刑中，一併
      宣告沒收。
    3.另附表(一)「不法所得」欄所示被告各次販賣毒品之犯罪所
      得，合計1萬500元，雖未扣案，仍應依毒品危害防制條例
      第19條第1項之規定沒收，並照最高法院99年度第5次刑
      事庭會議決議，如全部或一部不能沒收時，以其財產抵償
      之。
    4.至於扣案之易利信廠牌行動電話1支及門號0000-000000號
      SIM卡1張，雖係被告所有，惟與本案販賣毒品之犯行無涉
      ，自不為沒收之宣告。
據上論斷，應依刑事訴訟法第299條第1項前段，毒品危害防制條
例第4條第2項、第17條第2項、第19條第1項，刑法第11條、第47
條第1項、第51條第5款，判決如主文。
中    華    民    國    99    年    11    月    17    日
                  刑事第四庭  審判長法官  吳進發
                                    法官  李婉玉
                                    法官  高英賓
以上正本證明與原本無異。
如不服本判決應於收受判決後10日內向本院提出上訴書狀，並應
敘述具體理由；其未敘述上訴理由者，應於上訴期間屆滿後20日
內向本院補提理由書（均須按他造當事人之人數附繕本）「切勿
逕送上級法院」。
                                  書記官  司立文
中    華    民    國    99    年    11    月    17    日
附表(一)：
┌──┬─────┬──────┬────┬──────────────────────┬────┐
│編號│ 犯罪時間 │犯 罪 地 點 │販賣對象│犯           罪           方              法│不法所得│
├──┼─────┼──────┼────┼──────────────────────┼────┤
│  │99年1月21 │臺中縣大里市│ 潘文健 │甲○○於左揭時間，以所持用之門號0000000000號│1500元  │
│    │日2時1分28│好來一街24巷│        │行動電話，撥打潘文健所持用之門號0000000000號│        │
│    │秒        │14號附近之大│        │行動電話，聯絡販賣第二級毒品甲基安非他命。欲│        │
│    │          │里十九甲巷內│        │嗣於同日2時許，潘文健前往左開地點，以新臺幣 │        │
│    │          │            │        │1500元之價格向甲○○購買第二級毒品甲基安非他│        │
│    │          │            │        │命，而甲○○當場收受現金後，即交付等值之第二│        │
│    │          │            │        │級毒品甲基安非他命予潘文健。                │        │
├──┼─────┼──────┼────┼──────────────────────┼────┤
│  │99年1月27 │臺中縣大里市│ 潘文健 │潘文健於左揭時間，以00-00000000 號電話，撥打│500元   │
│    │日14時38分│中興路2段日 │        │甲○○所持用之門號0000000000號行動電話，欲向│        │
│    │15秒      │新巷76號附近│        │甲○○購買第二級毒品甲基安非他命，甲○○即前│        │
│    │          │之便利商店門│        │往左開地點，以新臺幣500 元之價格販賣第二級毒│        │
│    │          │口          │        │品甲基安非他命予潘文健，由甲○○當場收受現金│        │
│    │          │            │        │後，即交付等值之第二級毒品甲基安非他命予潘文│        │
│    │          │            │        │健。                                        │        │
├──┼─────┼──────┼────┼──────────────────────┼────┤
│  │99年1 月28│臺中縣大里市│ 潘文健 │潘文健於左揭時間，以所持用之0000000000號行動│1000元  │
│    │日1時18分 │好來一街24巷│        │電話，撥打甲○○所持用之門號0000000000號行動│        │
│    │23秒      │14號附近之便│        │電話，欲向甲○○購買第二級毒品甲基安非他命，│        │
│    │          │利商店門口  │        │潘文健前往左開地點，以新臺幣1000元之價格向蕭│        │
│    │          │            │        │文迪購買第二級毒品甲基安非他命，而甲○○當場│        │
│    │          │            │        │收受現金後，即交付等值之第二級毒品甲基安非他│        │
│    │          │            │        │命予潘文健供其施用。                        │        │
├──┼─────┼──────┼────┼──────────────────────┼────┤
│  │99年2月4日│臺中縣大里市│ 潘文健 │潘文健於左揭時間，以所持用之0000000000號行動│2000元  │
│    │18時9分20 │好來一街24巷│        │電話，撥打甲○○所持用之門號0000000000號行動│        │
│    │秒        │14號附近之便│        │電話，欲向甲○○購買第二級毒品甲基安非他命，│        │
│    │          │利商店門口  │        │潘文健前往左開地點，以新臺幣2000元之價格向蕭│        │
│    │          │            │        │文迪購買第二級毒品甲基安非他命，而甲○○當場│        │
│    │          │            │        │收受現金後，即交付等值之第二級毒品甲基安非他│        │
│    │          │            │        │命予潘文健供其施用。                        │        │
├──┼─────┼──────┼────┼──────────────────────┼────┤
│  │98年12月15│臺中縣大里市│ 謝維聰 │謝維聰於左揭時間，以所持用之0000000000號行動│2000元  │
│    │日14時23分│好來一街24巷│        │電話，撥打甲○○所持用之門號0000000000號行動│        │
│    │5秒       │14號附近之大│        │電話，欲向甲○○購買第二級毒品甲基安非他命，│        │
│    │          │里十九甲菜市│        │謝維聰前往左開地點，以新臺幣2000元之價格向蕭│        │
│    │          │場          │        │文迪購買第二級毒品甲基安非他命，而甲○○當場│        │
│    │          │            │        │收受現金後，即交付等值之第二級毒品甲基安非他│        │
│    │          │            │        │命予謝維聰供其施用。                        │        │
├──┼─────┼──────┼────┼──────────────────────┼────┤
│  │98年12月21│臺中縣大里市│ 謝維聰 │謝維聰於左揭時間，以所持用之0000000000號行動│2000元  │
│    │日13時51分│好來一街24巷│        │電話，發簡訊予甲○○所持用之門號0000000000號│        │
│    │2秒       │14號附近之大│        │行動電話，欲向甲○○購買第二級毒品甲基安非他│        │
│    │          │里十九甲菜市│        │命，謝維聰前往左開地點，以新臺幣2000元之價格│        │
│    │          │場          │        │向甲○○購買第二級毒品甲基安非他命，而甲○○│        │
│    │          │            │        │當場收受現金後，即交付等值之第二級毒品甲基安│        │
│    │          │            │        │非他命予謝維聰供其施用。                    │        │
├──┼─────┼──────┼────┼──────────────────────┼────┤
│  │99年1月5日│臺中市中區自│ 孫偉硯 │孫偉硯於左揭時間，以00-00000000 號行動電話，│1500元  │
│    │0時40分   │由路2段135號│        │撥打甲○○所持用之門號0000000000號行動電話，│        │
│    │          │附近之全家便│        │欲向甲○○購買第二級毒品甲基安非他命，謝維聰│        │
│    │          │利商店      │        │前往左開地點，以新臺幣1500元之價格向甲○○購│        │
│    │          │            │        │買第二級毒品甲基安非他命，而甲○○當場收受現│        │
│    │          │            │        │金後，即交付等值之第二級毒品甲基安非他命予孫│        │
│    │          │            │        │偉硯供其施用。                              │        │
└──┴─────┴──────┴────┴──────────────────────┴────┘
附表(二)：
┌──┬───────┬──────────┬──────────────────────────┐
│編號│犯  罪  行  為│罪                名│宣                      告                        刑│
├──┼───────┼──────────┼──────────────────────────┤
│ 一 │如附表(一)編號│販賣第二級毒品，累犯│處有期徒刑年捌月。扣案之諾基亞廠牌行動電話壹支及門│
│    │              │                    │號00 00-000000號SIM 卡壹張均沒收；未扣案之販賣第二級│
│    │              │                    │毒品所得新臺幣壹仟伍佰元沒收之，如全部或一部不能沒收│
│    │              │                    │時，以其財產抵償之。                                │
├──┼───────┼──────────┼──────────────────────────┤
│ 二 │如附表(一)編號│販賣第二級毒品，累犯│處有期徒刑年捌月。扣案之諾基亞廠牌行動電話壹支及門│
│    │              │                    │號00 00-000000號SIM 卡壹張均沒收；未扣案之販賣第二級│
│    │              │                    │毒品所得新臺幣伍佰元沒收之，如全部或一部不能沒收時，│
│    │              │                    │以其財產抵償之。                                    │
├──┼───────┼──────────┼──────────────────────────┤
│ 三 │如附表(一)編號│販賣第二級毒品，累犯│處有期徒刑年捌月。扣案之諾基亞廠牌行動電話壹支及門│
│    │              │                    │號00 00-000000號SIM 卡壹張均沒收；未扣案之販賣第二級│
│    │              │                    │毒品所得新臺幣壹仟元沒收之，如全部或一部不能沒收時，│
│    │              │                    │以其財產抵償之。                                    │
├──┼───────┼──────────┼──────────────────────────┤
│ 四 │如附表(一)編號│販賣第二級毒品，累犯│處有期徒刑年捌月。扣案之諾基亞廠牌行動電話壹支及門│
│    │              │                    │號00 00-000000號SIM 卡壹張均沒收；未扣案之販賣第二級│
│    │              │                    │毒品所得新臺幣貳仟元沒收之，如全部或一部不能沒收時，│
│    │              │                    │以其財產抵償之。                                    │
├──┼───────┼──────────┼──────────────────────────┤
│ 五 │如附表(一)編號│販賣第二級毒品，累犯│處有期徒刑年捌月，扣案之諾基亞廠牌行動電話壹支沒收│
│    │              │                    │；未扣案之門號0000-000000號SIM卡壹張沒收，如全部或一│
│    │              │                    │部不能沒收，追徵其價額；未扣案之販賣第二級毒品所得新│
│    │              │                    │臺幣貳仟元沒收之，如全部或一部不能沒收時，以其財產抵│
│    │              │                    │償之。                                              │
├──┼───────┼──────────┼──────────────────────────┤
│ 六 │如附表(一)編號│販賣第二級毒品，累犯│處有期徒刑年捌月，扣案之諾基亞廠牌行動電話壹支沒收│
│    │              │                    │；未扣案之門號0000-000000號SIM卡壹張沒收，如全部或一│
│    │              │                    │部不能沒收，追徵其價額；未扣案之販賣第二級毒品所得新│
│    │              │                    │臺幣貳仟元沒收之，如全部或一部不能沒收時，以其財產抵│
│    │              │                    │償之。                                              │
├──┼───────┼──────────┼──────────────────────────┤
│ 七 │如附表(一)編號│販賣第二級毒品，累犯│處有期徒刑年捌月，扣案之諾基亞廠牌行動電話壹支沒收│
│    │              │                    │；未扣案之門號0000-000000號SIM卡壹張沒收，如全部或一│
│    │              │                    │部不能沒收，追徵其價額；未扣案之販賣第二級毒品所得新│
│    │              │                    │臺幣壹仟伍佰元沒收之，如全部或一部不能沒收時，以其財│
│    │              │                    │產抵償之。                                          │
└──┴───────┴──────────┴──────────────────────────┘
附錄論罪科刑法條：
毒品危害防制條例第4 條
製造、運輸、販賣第一級毒品者，處死刑或無期徒刑；處無期徒
刑者，得併科新臺幣2 千萬元以下罰金。
製造、運輸、販賣第二級毒品者，處無期徒刑或7 年以上有期徒
刑，得併科新臺幣1 千萬元以下罰金。
製造、運輸、販賣第三級毒品者，處5 年以上有期徒刑，得併科
新臺幣7 百萬元以下罰金。
製造、運輸、販賣第四級毒品者，處3 年以上10年以下有期徒刑
，得併科新臺幣3 百萬元以下罰金。
製造、運輸、販賣專供製造或施用毒品之器具者，處1 年以上7
年以下有期徒刑，得併科新臺幣1 百萬元以下罰金。
前五項之未遂犯罰之。

司法院資訊處製作；財團法人民間司法改革基金會備份。
